【裁判字號】    97,審易,1453
【裁判日期】    970910
【裁判案由】    竊盜
【裁判全文】
臺灣高雄地方法院刑事判決            97年度審易字第1453號
公  訴  人  臺灣高雄地方法院檢察署檢察官
被      告  甲○○
                      山區戶政事務所)
                    現於台灣高雄看守所
上列被告因竊盜案件，經檢察官提起公訴（97年度偵字第16565
號），嗣因被告就被訴事實為有罪之陳述，經本院裁定依簡式審
判程序審理，判決如下：
    主  文
甲○○犯攜帶兇器竊盜罪，累犯，處有期徒刑捌月；扣案之破壞
剪壹支沒收。
    事實及理由
一、本件被告甲○○所犯為死刑、無期徒刑或最輕本刑為3 年以
    上有期徒刑以外之罪，其於準備程序中就被訴事實為有罪之
    陳述，經法官告知簡式審判程序之旨，並聽取公訴人之意見
    後，依刑事訴訟法第273 條之1 第1 項規定，裁定行簡式審
    判程序，合先敘明。
二、本件犯罪事實及證據，均引用附件檢察官起訴書所載。
三、核被告所為係犯刑法第321 條第1 項第3 款之攜帶兇器竊盜
    罪。被告有檢察官起訴書所記載之有期徒刑前案紀錄，此有
    臺灣高等法院被告前案紀錄表附卷可稽，5 年以內再故意犯
    本件有期徒刑以上之罪，為累犯，爰依刑法第47條第1 規定
    加重其刑。爰審酌被告正值青壯，不思以正當途徑獲取財物
    ，竟攜帶兇器竊取他人財物，侵害他人之財產權，實屬不該
    ；惟念其犯後於本院審理時坦承犯行，態度尚可，及其犯罪
    之手段及所生損害等一切情狀，爰量處如主文所示之刑。至
    扣案之破壞剪1 支，係被告所有供犯罪所用之物，此業據被
    告於本院審理時供陳在卷，爰依刑法第38條第1 項第2 款，
    宣告沒收之。
據上論斷，應依刑事訴訟法第273 條之1 第1 項、第299 條第1
項前段、第310 條之2 、第454 條第2 項、刑法第321 條第1 項
第3 款、第47條第1 項前段、第38條第1 項第2 款，判決如主文
。
本案經檢察官王朝弘到庭執行職務。
中    華    民    國    97    年    9     月    10    日
                  刑事第七庭    法  官  李淑惠
以上正本證明與原本無異。
如不服本判決，應於判決送達之日起10日內向本院提出上訴書狀
。
中    華    民    國    97    年    9     月    10    日
                                書記官  王淑娟
附錄本判決論罪科刑之法條
中華民國刑法第321條：（加重竊盜罪）
犯竊盜罪而有左列情形之一者，處六月以上、五年以下有期徒刑
：
一、於夜間侵入住宅或有人居住之建築物、船艦或隱匿其內而犯
    之者。
二、毀越門扇、牆垣或其他安全設備而犯之者。
三、攜帶兇器而犯之者。
四、結夥三人以上而犯之者。
五、乘火災、水災或其他災害之際而犯之者。
六、在車站或埠頭而犯之者。
前項之未遂犯罰之。
中    華    民    國    97    年    2    月        日
附件：
臺灣高雄地方法院檢察署檢察官起訴書
                                     97年度偵字第16565號
    被      告  甲○○  男  37歲（民國○○年○月○日生）
                        籍設高雄市鼓山區○○○路166號(高
                            雄市鼓山區戶政事務所)
                        現居高雄市鼓山區○○○路955巷35
                            號
                        國民身分證統一編號：Ｚ000000000號
上列被告因竊盜案件，業經偵查終結，認應提起公訴，茲將犯罪
事實及證據並所犯法條敘述如下：
          犯罪事實
  一、甲○○於95年間因施用毒品案件，經臺灣高雄地方法院判
      處有期徒刑5月、1年確定，應執行有期徒刑1年3月；另於
      96年間因施用毒品案件，經臺灣高雄地方法院判處有期徒
      刑5月、7月確定，應執行有期徒刑9月，接續上開刑期執
      行，嗣經減刑後，甫於96年11月23日縮短刑期執行完畢出
      監。詎其仍不知悔改，竟意圖為自己不法之所有，於97年
      6月5日17時30分許，在高雄市左營區○○○○○路股份有
      限公司（下稱高鐵公司）左營維修基地位於395K19M之鐵
      道圍牆處，趁無人看守之際，竟以在上開內取得之具有客
      觀危險性，足以危害人之生命、身體安全，可供兇器使用
      之鐵剪1把，竊取該基地內規格60平方公釐、長度100 公
      尺之綠色塑皮電纜接地線（價值新臺幣12,600元），遭目
      擊民眾陳志弘發現報警，將急欲離去之甲○○當場逮捕，
      並在附近草叢處當場扣得甲○○未及帶走之鐵剪1把及前
      揭塑皮電纜線贓物。
  二、案經高雄縣政府警察局仁武分局報告偵辦。
          證據並所犯法條
  一、證據名稱及待證事實：
  ┌──┬───────────┬────────────┐
  │編號│證據名稱              │待證事項                │
  ├──┼───────────┼────────────┤
  │一  │被告甲○○於警詢、偵查│1.前揭時地在高鐵公司    │
  │    │中之供述。            │  395K19M處。           │
  │    │                      │2.駕駛2602─XC號自小客車│
  │    │                      │  （鈴木牌藍色自小客車）│
  │    │                      │  。                    │
  │    │                      │3.穿著白色上衣。        │
  │    │                      │4.為警攔檢逮捕之事實。  │
  ├──┼───────────┼────────────┤
  │二  │證人陳志弘於警詢、偵查│1.發現有人在前揭地點拉扯│
  │    │中之證言              │  、剪電纜線。          │
  │    │                      │2.目光未離開過此人。    │
  │    │                      │3.拉扯、剪電纜線之人，將│
  │    │                      │  電纜線放置於草叢。    │
  │    │                      │4.拉扯、剪電纜線之人駕駛│
  │    │                      │  鈴木牌藍色自小客車欲離│
  │    │                      │  開時，為趕赴現場之員警│
  │    │                      │  當場逮之事實。        │
  │    │                      │                        │
  ├──┼───────────┼────────────┤
  │三  │證人乙○○之於警詢中之│被告所竊之藍色電纜線為高│
  │    │證述。                │鐵公司所有之接地線事實。│
  ├──┼───────────┼────────────┤
  │四  │高雄縣政府警察局仁武分│甲○○攜帶兇器竊盜之犯罪│
  │    │局扣押物品目錄表、扣押│事實。                  │
  │    │物品清單及贓物認領保管│                        │
  │    │單各1紙。             │                        │
  │    │                      │                        │
  ├──┼───────────┼────────────┤
  │五  │照片6張。             │甲○○竊取電纜線之犯罪事│
  │    │                      │實。                    │
  └──┴───────────┴────────────┘
  二、核被告所為，係犯刑法第321條第1項第3款之攜帶兇器竊盜罪
      嫌。又被告有犯罪事實欄所載論罪科刑之執行紀錄，此有本
      署刑案資料查註紀錄表在卷可稽，其於有期徒刑執行完畢後
      5年內故意再犯上開有期徒刑以上之罪，為累犯，請依刑法
      第47條規定，加重其刑。
  三、依刑事訴訟法第251條第1項提起公訴。
      此    致
  臺灣高雄地方法院
  中    華    民    國    97    年    6    月    27  日
                            檢察官   丙  ○  ○
上正本證明與原本無異
中    華    民    國    97    年    7     月    1     日
                            書記官


司法院資訊處製作；財團法人民間司法改革基金會備份。
